nl: Ontwerp tuner: Clip-on; Pedaal; Andere
hu: Tuner kialakítása: Felcsíptethető; Pedál; Egyéb
en: Tuner design: Clip-on; Pedal; Other
da: Tunerdesign: Clip-on; Pedal; Andet
sk-SK: Dizajn ladičky: Svorka; Pedál; Iné
bg-BG: Дизайн на тунер: Clip-on; Педал; Други
de: Tuner-Design: Zum Anklipsen; Pedal; Sonstiges
ja: チューナー設計: クリップ式; ペダル; その他
vi: Thiết kế bộ chỉnh tần số: Dạng kẹp; Bàn đạp; Khác
ru: Конструкция тюнера: Зажим; Педаль; Другой
pl: Konstrukcja tunera: Z zaciskiem; Pedał; Inne
tr: Tuner tasarımı: Klipsli; Pedallı; Diğer
sv: Design på stämapparat: Clip-on; Pedal; Övrigt
hr-HR: Dizajn štimera: Na kopčanje; Pedala; Ostalo
fi: Virittimen suunnittelu: Klipsillinen; Polkimet; Muu
ko: 튜너 디자인: 클립식; 페달; 기타
es: Diseño del sintonizador: Con clip; Pedal; Otros
fr: Conception de l’accordeur: À pince; Pédale; Autre
zh-CN: 调谐器设计: 夹式; 踏板; 其他
pt-BR: Design do afinador: Clip-on; Pedal; Outro
zh-TW: 調音器設計: 夾式; 踏板; 其他
th: การออกแบบจูนเนอร์: แบบหนีบ; แป้นเหยียบ; อื่นๆ
el: Σχεδιασμός συντονιστή: Κουμπωτό; Πετάλι; Άλλο
cs: Design tuneru: Klip; Šlapací; Jiné
lt-LT: Derintuvo dizainas: Prisegamas; Pedalinis; Kita
pt-PT: Design da faixa: Fecho de encaixe; Pedal; Outro
ro-RO: Design tuner electronic: Clemă; Pedală; Altele
it: Progettazione del sintonizzatore: Chiusura a scatto; Pedale; Altro
nb: Tunerdesign: Clip-on; Pedal; Annet
sl-SI: Oblika uglaševanika: Priponka; Pedal; Drugo